臺灣高雄地方法院刑事判決　　　　　　　 94年度訴字第831號
公　訴　人　臺灣高雄地方法院檢察署檢察官
被　　　告　乙○○　男　24歲.
　　　　　　甲○○冒名庚○○.
上列被告因搶奪等案件，經檢察官提起公訴（94年度偵字第3952
號）及移送併辦（94年度偵字第9243、7839號），被告於準備程
序為有罪之陳述，經本院告知簡式審判程序意旨並聽取當事人之
意見後，合議庭裁定由受命法官依簡式審判程序獨任審理，判決
如左：
    主  文
乙○○共同連續意圖為自己不法之所有，而搶奪他人之動產，累
犯，處有期徒刑貳年拾月。扣案之雙面膠壹個、透明膠帶壹個及
油性筆壹支，均沒收。
甲○○共同連續意圖為自己不法之所有，而搶奪他人之動產，處
有期徒刑貳年貳月。扣案之雙面膠壹個、透明膠帶壹個及油性筆
壹支，均沒收。又行使偽造私文書，足以生損害於公眾及他人，
處有期徒刑肆月，如附表編號貳所示文書上偽造「庚○○」之署
押均沒收之。應執行有期徒刑貳年肆月。扣案之雙面膠壹個、透
明膠帶壹個、油性筆壹支，及如附表編號貳所示文書上偽造「庚○○」之署押均沒收之。
    事  實
一、乙○○於民國88年間因搶奪等案件，經本院判處應執行有期
    徒刑2年9月確定，於91年7月4日假釋出監交付保護管束，至
    92 年2月24日保護管束期滿未被撤銷假釋，視為執行完畢，
    竟仍不知悔改。
（一）乙○○與甲○○或真實姓名、年籍不詳稱作「宏毅」之成
      年男子，基於意圖為自己不法所有之搶奪概括犯意聯絡，
      並與甲○○基於變造特種文書之概括犯意聯絡，先後於為
      附表一所示時間、地點，由乙○○騎乘所有之車牌號碼
      CQ9 ─892 號機車，後座搭載甲○○或「宏毅」，先在街
      巷間物色作案對象，趁同附表被害人欄所示鄭碧齡等人在
      路旁行走、談話或騎乘機車不注意之機會，乙○○即自後
      方騎乘上開機車趨近鄭碧齡等人，再由甲○○或「宏毅」
      猝然徒手行搶鄭碧齡等人置於手上或機車腳踏板上的皮包
      ，得手後，隨即騎乘機車離開現場。事後就行搶所得附表
      編號2 至8 所示丁○○等人所有之財物，將現金朋分花用
      後，餘皮包連同內含證件等物品，則任意丟棄在高雄縣橋
      頭鄉芋寮村芋寮等處水溝中，乙○○並將所得之手機2 支
      （子○○所有GPULS 牌K887型號, 序號000000000000000
      號手機1 支、己○○所有OKWAP 牌A363型號, 序號
      000000000000000 號手機1 支），交由不知情之李宏亮使
      用。
（二）乙○○及甲○○於為同附表編號1 至3 、6 至8 搶奪行為
      之前，謀定後即在附近便利商店購買透明膠帶、雙面膠及
      黑色油性筆等文具，將乙○○所有之原車牌號碼CQ9 ─
      892 號機車車牌，以黑色油性筆將英文字母C 塗改成英文
      字母O ；以透明膠帶、雙面膠及黑色油性筆將數字9 黏貼
      為數字0 等方式，而將上開車牌號碼變造成OQO ─892 號
      或OQO ─802 號之方式，以避免他人由車牌號碼查知2 人
      真實身分，以裨遂渠行搶，足以生損害於監理機關對車輛
      管理正確性及警察機關偵查犯罪之正確性。
（三）乙○○與甲○○共同搶奪同附表編號1 鄭璧齡皮包時，更
      基於不確定之傷害故意，騎乘機車逼近鄭璧齡欲行搶財物
      時，騎乘機車碰撞到壬○○之身體，致壬○○受衝撞倒地
      後受有頭部外傷、頭皮挫傷6.5 公分、雙手多處擦挫傷等
      傷害。
（四）嗣警於94年2 月3 日19時15分許，在高雄縣岡山鎮○○路
      體育館前，發現乙○○與甲○○2 人騎乘懸掛變造車牌號
      碼0Q0 ─892 號車牌之機車，因行跡可疑而加以盤查，並
      在前開機車上扣得乙○○與甲○○所有雙面膠1 個、透明
      膠帶1 個及油性筆1 支等物品，始循線查悉上情。
二、甲○○前開犯行為警於94年2月3日19時15分許查獲後，因前
    於93年間違反毒品危害防制條例案件經本院判處有期徒刑3
    年10月確定，為避免警方發現真實身分及卸免緝捕歸案執行
    ，竟另起偽造文書之單一犯意，以未帶身分證件為由，冒「
    庚○○」之名應訊，接續在如附表2 所示時間、地點，在同
    附表所列書面上，偽造「庚○○」之簽名或指印數枚，復將
    同附表編號1,3,6,8,9,11所示文書交予執行職務之司法人員
    以行使，分別表示收受司法人員執行職務通知、自己陳述內
    容無訛或確認證物無誤等意思，均足以生損害於「庚○○」
    及司法人員追訴犯罪、偵審案件之正確性。嗣經警發覺有異
    ，循線追查後，始查悉上情。
三、案經壬○○訴由高雄縣政府警察局岡山分局報請臺灣高雄地
    方法院檢察署檢察官偵查起訴及移請併案審理。（併案部分
    報告機關：高雄市政府警察局〈刑警大隊〉、高雄市政府警
    察局三民第二分局）
    理  由
一、本件被告乙○○、甲○○所犯者非為死刑、無期徒刑、最輕
    本刑為三年以上有期徒刑之罪或高等法院管轄第一審案件，
    其於準備程序進行中，先就本案被訴事實為有罪之陳述，經
    告知其簡式審判程序之旨，並聽取公訴人之意見後，本院合
    議庭依刑事訴訟法第273 條之1 第1 項規定，裁定由受命法
    官獨任以簡式審判程序進行本案之審理。
二、右揭犯罪事實業據被告乙○○、甲○○二人於警詢、偵查及
    本院審理時均坦承不諱，核與搶奪案件之被害人鄭璧齡、丁○○、己○○、子○○、戊○○、辛○○、癸○○等人在警
    詢及偵查中指訴遭搶奪經過情節相符（高雄縣政府警察局岡
    山分局高縣岡警刑移字第253 號刑案偵查卷宗，下稱警卷，
    第40頁以下；高雄市政府警察局卷，下稱市警局卷，第11至
    13頁），另被告乙○○亦有將行搶所得手機2 支（子○○所
    有GPULS 牌K887型號, 序號000000000000000 號手機1 支、
    己○○所有OKWAP 牌A363型號, 序號000000000000000 號手
    機1 支），交付李宏亮使用，亦有證人李宏亮、李美秀在警
    詢中供述明確（市警局卷第18頁以下），及手機贓物領據2
    紙附卷為佐（市警局卷第38,39 頁）。此外，另有警製職務
    偵查報告1 紙、現場圖6 份、現場照片數幀、扣案安全帽2
    頂及報案三聯單、重大刑案通報單、CQ9 ─892 號機車車籍
    作業系統查詢認可資料1 紙為佐（警卷第63頁, 第107 頁以
    下, 第87頁以下, 第98頁, 第51頁；同分局岡警刑移字第
    0204號卷第72,78,85,93,100 頁；市警局卷第33頁以下）。
    另外，如附表1 編號3 、6 之搶奪犯行，另分別有監視錄影
    帶翻拍相片1 幀（警卷第104 頁）及目擊證人黃素琴警詢中
    證述戊○○遭搶奪過程明確（警卷第37頁以下）。再者，被
    告2 人為遂行搶奪犯行而變造車牌行為，復有所用雙面膠、
    膠帶各1 卷、黑色油性筆1 支等物扣案可佐，並有車籍作業
    系統－查詢車輛認可資料1 紙、搜索扣押筆錄及扣押物品目
    錄表各2 紙、查扣贓證物照片31張附卷可稽。（警卷第98
    頁, 第68頁以下, 第87頁以下；同分局岡警刑移字第0204號
    卷第63頁）又查被告二人著手行搶壬○○過程中因騎車逼近
    撞及鄭璧齡，致鄭璧齡受有「頭部外傷、頭皮挫傷及雙手多
    處擦挫傷乙節，亦據被害人壬○○指證綦詳，並有高縣縣立
    岡山醫院診斷證明書可證（警卷第64頁）。末查，被告甲○○冒名應訊時，所偽造「庚○○」署押及扣押物品收據等文
    書，亦有如附表2 各編號所示等書面附卷可稽（參見同分局
    高縣岡警刑移字第0204號卷宗），亦經被害人庚○○於警詢
    供證係遭冒名乙節明確（警卷第35頁以下）。綜上，堪認被
    告之自白與事實相符。本件事證明確，被告2 人上開犯行均
    堪認定，應依法論科。
三、按車輛牌照為行車之許可憑證，為刑法第212條所列之特許
    證之一種（最高法院91年度台上字第7314號判決），被告二
    人將車牌以黑筆塗改、膠帶黏貼之方式，變更原有車牌號碼
    ，並懸掛該牌上路行駛之行為，應屬行使變造特種文書行為
    。次被告甲○○在警詢過程中在逮捕通知、扣押物品收據、
    法定障礙時事由經過時間統計表、扣押物品安全帽上所有人
    辨識條、自白書（如附表2 編號第1,3 ,6,8,9,11 號）上，
    偽造「庚○○」之署押，用以表示收受警方執行強制處分結
    果通知之意思，上開書面自屬私文書之一種。故核被告乙○○、甲○○二人所為，均係犯刑法第325 條第1 項之搶奪既
    遂罪、同條第2 項、第1 項之搶奪未遂罪、同法第277 條第
    1 項之普通傷害罪、同法第216 條、第212 條之行使變造特
    種文書罪。被告甲○○另涉犯刑法第216 條、第210 條之偽
    造私文書罪、刑法第217 條之偽造署押罪。被告2 人就搶奪
    、傷害及行使變造特種文書三罪間，有犯意聯絡及行為分擔
    ，均為共同正犯。被告2 人所犯偽造特種文書及甲○○偽造
    私文書之低度行為，均為行使之高度行為所吸收，不另論罪
    。又被告甲○○為避免曝露身分，冒用「庚○○」應訊而先
    後多次就如附表2 所示書面為行使偽造私文書及偽造署押之
    犯行，均係基於單一犯意接續所為，侵害同一法益，均為實
    質一罪。被告2 人著手如附表1 編號1 部分行搶犯行時，騎
    乘機車撞傷鄭璧齡，係以一行為同時觸犯搶奪未遂及傷害罪
    名，為想像競合犯，應從一重之搶奪未遂罪處斷。渠先後多
    次搶奪、行使變造特種文書之犯行，分別時間緊接，方法相
    同，所犯均係構成要件相同之罪名，顯係基於概括犯意反覆
    為之，應依刑法第56之規定，均以連續犯一罪論，連續搶奪
    部分並論以較重之搶奪既遂罪。被告2 人於如附表1 編號1
    至3、6至8 犯行，為掩飾搶奪犯行而塗改牌照，所犯連續搶
    奪、連續行使變造特種文書二罪間，及甲○○冒名應訊部分
    所犯行使偽造私文書、偽造署押二罪間，各有方法、結果之
    牽連關係，應依刑法第55條之規定，分別從一重之連續搶奪
    罪、行使偽造私文書處斷。末被告甲○○所犯連續搶奪及行
    使偽造私文書二罪間，犯意各別、行為互殊、罪名有異，應
    分論併罰。移送併辦部分（案號：94年度偵字第9243、78
    39 號）， 因與本件起訴部分，有連續犯之裁判上一罪之關
    係，已如上述，為起訴效力所及，本院自應併予審理，附此
    敘明。被告乙○○前於88年間因搶奪等案件，經本院判處應
    執行有期徒刑2 年9 月確定，於91年7 月4 日假釋出監交付
    保護管束，至92年2 月24日保護管束期滿未被撤銷假釋，視
    為執行完畢乙節，有臺灣高等法院被告全國前案紀錄表在卷
    可稽，其於執行完畢五年以內再犯本件有期徒刑以上之罪，
    為累犯，應依刑法第47條之規定，加重其刑。爰審酌被告二
    人正值盛年，卻不思以正途營生取財，而飛車搶奪路人財物
    ，並事先改變車牌號碼逃避追緝之行為手段，而連續搶奪犯
    行次數非少，對社會治安及婦女行路安全、人身、財產權益
    有嚴重影響，又被告乙○○前亦因搶奪犯行遭本院論罪科刑
    如前所述，又為本件搶奪犯行，全無悛悔之意，惟渠等犯後
    均坦承犯行，態度尚可，分別量處如主文所示之刑，甲○○
    部分並定其應執行之刑。
四、扣案之雙面膠1 個、透明膠帶1 個及油性筆1 支，係供被告
    2 人作偽造文書犯罪所用或預備犯罪之物，應依刑法第38條
    第1 項第2 款之規定，宣告沒收。另被告甲○○所偽造如附
    表二所示之「庚○○」署押，依刑法219 條之規定宣告沒收
    。另扣得甲○○交付之現金新台幣（下同）1 萬2 千元，係
    甲○○女友陳依婷於94年2 月4 日，前往高雄縣政府警察局
    岡山分局壽天派出所採視在押甲○○時所交付之物，並無證
    據顯示係甲○○等人行搶所得財物；又扣案安全帽2 頂，係
    一般騎乘機車所使用配備，與本件被告2 人搶奪犯行並無直
    接關聯，雖係證物，然尚非供犯罪所用之物，爰均不另諭知
    沒收。
五、併案意旨（94年度偵字第9243、7839號）另以：被告甲○○
    與乙○○基於意圖為自己不法所有之概括犯意聯絡，另於附
    表一編號4,5 所示時、地，共同行搶。又被告2 人另基於同
    前搶奪之概括犯意，於94年1 月7 日21時50分許，在高雄市
    三民區○○里○○路185 號前，搶奪丙○○所有皮包，因認
    被告2 人此部分亦涉犯刑法第325 條第1 項之搶奪罪嫌，而
    與前開論罪科刑之搶奪部分有連續犯裁判上一罪關係等語，
    並以被告乙○○警詢中對甲○○不利供述及被害人丙○○之
    指述為其主要論據。惟查，訊據被告甲○○堅決否認有與被
    告乙○○共同參與如附表1 編號4,5 所示犯行，且共同被告
    乙○○於本院審理中亦否認與甲○○共犯此部分搶奪犯行，
    而稱係與「宏毅」共同飛車搶奪子○○、俞珮琪等語明確（
    本院94年4 月26日訊問筆錄），此外，並無證據足資證明被
    告甲○○涉犯此2 件搶奪犯行，自難僅憑共同被告乙○○於
    警詢中之供述，遽論被告甲○○此部分罪行。另外，被害人
    丙○○於警詢中就行搶之人僅證述歹徒2 人前座者穿白色衣
    服、頭戴黑色安全帽；後座者穿深藍色外套，戴白色安全帽
    ，騎乘豪邁黑色重型機車，車牌號碼不詳等語（市警局卷第
    16 頁 以下），惟被害人並未能明確指認被告2 人係行為人
    ，另據被告乙○○當庭供述：當日伊騎乘機車係身著黑色短
    袖上衣，「宏毅」身著米白色短袖上衣，2 人均頭戴黑色半
    罩式安全帽係等語（本院94年06月15日審判筆錄第2 頁），
    又2 人作案所用之乙○○所有原車牌號碼CQ9 ─892 號機車
    ，外觀黑色車身，係光陽GOING 廠牌，100C.C. 機車乙節，
    有警卷作案機車相片、車籍作業系統－查詢車輛認可資料1
    紙為佐（警卷第97至99頁；岡山分局岡警刑移字第0204號卷
    第63頁），與被害人指述歹徒之衣著、安全帽顏色、機車型
    式等特徵，亦未相符，被害人指認及指述之詞既有未合之處
    ，則本件被害人丙○○遭人機車搶奪案件是否為被告2 人所
    為，即有合理懷疑，亦難逕認為渠所為。是以本段併案意旨
    所指犯行與前揭被告2 人論罪科刑之搶奪犯行間尚難認有連
    續犯裁判上一罪關係，本院無以併予審理，被告甲○○涉嫌
    附表1 編號4,5 部分及被告2 人涉犯搶奪丙○○罪嫌部分，
    均應退由併案檢察官另行處理，併此敘明。
據上論斷，應依刑事訴訟法第273條之1第1項、第299條第1項前
段，刑法第28條、56條、第325 條第1 項、第216 條、第212 條
、第210 條、第217 條、第277 條第1 項、第55條、第51條第5
款、第47條、第38條第1 項第2 款，罰金罰鍰提高標準條例第1
條前段，判決如主文。
中　　華　　民　　國　　94　　年　　6 　　月　　21　　日
                  刑事第十四庭  法　官  林瑋桓
以上正本證明與原本無異。
如不服本判決，應於判決送達後10日內，向本院提出上訴狀。
中　　華　　民　　國　　94　　年　　6 　　月　　21　　日
                                書記官  謝群育
附錄本件論罪科刑法條：
刑法325條
意圖為自己或第三人不法之所有，而搶奪他人之動產者，處六月
以上五年以下有期徒刑。
因而致人於死者，處無期徒刑或七年以上有期徒刑，致重傷者，
處三年以上十年以下有期徒刑。
第一項之未遂犯罰之。
刑法第277條
傷害人之身體或健康者，處三年以下有期徒刑、拘役或一千元以
下罰金。犯前項之罪因而致人於死者，處無期徒刑或七年以上有
期徒刑；致重傷者，處三年以上十年以下有期徒刑。
刑法第210條
偽造、變造私文書，足以生損害於公眾或他人者，處5 年以下有
期徒刑。
刑法第212條
偽造、變造護照、旅券、免許證、特許證及關於品行、能力服務
或其他相類之證書、介紹書，足以生損害於公眾或他人者，處一
年以下有期徒刑、拘役或三百元以下罰金。
刑法第216條
行使第二百十條至第二百十五條之文書者，依偽造、變造文書或
登載不實事項或使登載不實事項之規定處斷。
刑法第217條
偽造印章、印文或署押，足以生損害於公眾或他人者，處三年以
下有期徒刑。
盜用印章、印文或署押，足以生損害於公眾或他人者，亦同。
附表1：
┌──┬─────┬──────┬────┬───┬─────────┐
│編號│行為時間  │行為地點    │行為人  │被害人│搶得財物          │
├──┼─────┼──────┼────┼───┼─────────┤
│    │93年12月16│高雄縣岡山鎮│乙○○、│      │因機車擦撞鄭碧齡之│
│  一│日下午4 時│維新路29號前│甲○○  │鄭碧齡│身體，致乙○○所騎│
│    │23分許    │            │        │      │乘之機車及鄭碧齡倒│
│    │          │            │        │      │地而未得逞        │
├──┼─────┼──────┼────┼───┼─────────┤
│    │93年12月中│高雄縣岡山鎮│乙○○、│      │罐頭、食品等物品  │
│  二│旬某日    │民有路上    │甲○○  │不 詳 │                  │
├──┼─────┼──────┼────┼───┼─────────┤
│    │93年12月28│高雄縣岡山鎮│乙○○、│      │皮包1 個（含現金5 │
│  三│日晚間7 時│吉安街12號前│甲○○  │丁○○│萬5 千元、信用卡3 │
│    │50分許    │            │        │      │張、健保卡4 張及皮│
│    │          │            │        │      │夾1 個等物品）    │
├──┼─────┼──────┼────┼───┼─────────┤
│    │94年1月7日│高雄市左營區│乙○○、│己○○│皮包1個（內含現金 │
│  四│晚間9時40 │辛亥路181 號│「宏毅」│      │約4千餘元、信用卡 │
│    │分        │前          │        │      │2張、提款卡1張、  │
│    │          │            │        │      │手機1支「OKWAP牌  │
│    │          │            │        │      │A363型,序號0000000│
│    │          │            │        │      │00000000號」）    │
├──┼─────┼──────┼────┼───┼─────────┤
│    │94年01月07│高雄市三民區│乙○○、│子○○│皮包1 個（含現金6 │
│  五│日晚間10時│建武路199 號│「宏毅」│      │千元、行動電話2 支│
│    │20分許    │前          │        │      │「其中1 支GPULS 牌│
│    │          │            │        │      │K887, 序號00000000│
│    │          │            │        │      │0000000 號」、身分│
│    │          │            │        │      │證、駕照、行照、健│
│    │          │            │        │      │保卡、通行證）    │
├──┼─────┼──────┼────┼───┼─────────┤
│    │94年1 月14│高雄縣岡山鎮│乙○○、│      │皮包1 個（內含現金│
│  六│日下午4 時│民族南三街1 │甲○○  │戊○○│2萬 元、手機1 支、│
│    │55分許    │號前        │        │      │金融卡2 張、信用卡│
│    │          │            │        │      │3張 、身分證及健保│
│    │          │            │        │      │卡各1 張）        │
├──┼─────┼──────┼────┼───┼─────────┤
│    │94年1 月21│高雄縣岡山鎮│乙○○、│      │皮包1 個（內含現金│
│  七│日下午5 時│中山北路皇家│甲○○  │辛○○│6千 元、健保卡及金│
│    │20分許    │游泳池前    │        │      │融卡各1 張、信用卡│
│    │          │            │        │      │3張 、身分證1 張、│
│    │          │            │        │      │收費單8 張及手機1 │
│    │          │            │        │      │具）              │
├──┼─────┼──────┼────┼───┼─────────┤
│    │94年1 月31│高雄縣岡山鎮│乙○○、│      │皮包1 個（內含現金│
│  八│日晚間7 時│育樂巷40之3 │甲○○  │癸○○│1萬5千元及手機1 具│
│    │55分許    │號前        │        │      │                  │
└──┴─────┴──────┴────┴───┴─────────┘
附表2：
┌─┬───────────┬────────┬─────────────┐
│編│文書名稱（高縣岡警刑移│製作時間及地點  │被告偽造之署押（含簽名及指│
│號│刑案卷宗【警卷】頁次）│                │印）                      │
├─┼───────────┼────────┼─────────────┤
│一│高雄縣政府警察局岡山分│於94年2月3日19時│偽造「庚○○」之簽名及指印│
│  │局逮捕通知2份         │30分，在岡山鎮中│每份各1枚，二件各2枚      │
│  │【警卷第37,38頁】     │華路182號前     │                          │
├─┼───────────┼────────┼─────────────┤
│二│高雄縣政府警察局岡山分│於94年2月3日19時│偽造「庚○○」之簽名及指印│
│  │局扣押筆錄            │45分，在岡山鎮中│各3枚                     │
│  │【警卷第27,29頁】     │華路182號前     │                          │
├─┼───────────┼────────┼─────────────┤
│三│同右分局扣押物品收據  │同右            │偽造「庚○○」之簽名及指印│
│  │【警卷第28頁】        │                │各4枚                     │
├─┼───────────┼────────┼─────────────┤
│四│同右分局扣押物品目錄表│同右            │偽造「庚○○」之簽名及指印│
│  │【警卷第30頁】        │                │各4枚                     │
├─┼───────────┼────────┼─────────────┤
│五│同右分局壽天派出所第一│於94年2月3日22時│偽造「庚○○」簽名4枚及指 │
│  │次調查筆錄            │0分許，在壽天派 │印6枚（含騎縫印）         │
│  │【警卷第8頁】         │出所            │                          │
├─┼───────────┼────────┼─────────────┤
│六│法定障礙時事由經過時間│同右            │偽造「庚○○」之簽名及指印│
│  │統計表                │                │各2枚                     │
│  │【警卷第10頁】        │                │                          │
├─┼───────────┼────────┼─────────────┤
│七│庚○○（原名楊琮汎）口│同右            │偽造「庚○○」之簽名及指印│
│  │卡片                  │                │各1枚                     │
│  │【警卷第45頁】        │                │                          │
├─┼───────────┼────────┼─────────────┤
│八│扣押物品安全帽上所有人│同右            │偽造「庚○○」之簽名1枚、 │
│  │辨識條                │                │指印1枚                   │
│  │【警卷第51頁】        │                │                          │
├─┼───────────┼────────┼─────────────┤
│九│自白書                │於94年2月3日22時│偽造「庚○○」之簽名1枚、 │
│  │【警卷第42頁】        │30分許，在壽天派│指印4枚                   │
│  │                      │出所            │                          │
├─┼───────────┼────────┼─────────────┤
│十│高雄縣政府警察局岡山分│於94年2月4日13時│偽造「庚○○」之簽名及指印│
│  │局扣押筆錄            │25分，在壽天派出│各2枚                     │
│  │【警卷第31,33頁】     │所              │                          │
├─┼───────────┼────────┼─────────────┤
│十│同右分局扣押物品收據  │同右            │偽造「庚○○」之簽名及指印│
│一│【警卷第32頁】        │                │各2枚                     │
├─┼───────────┼────────┼─────────────┤
│十│同右分局扣押物品目錄表│同右            │偽造「庚○○」之簽名及指印│
│二│【警卷第34頁】        │                │各2枚                     │
├─┼───────────┼────────┼─────────────┤
│十│同前（壽天）派出所第二│於94年2月4日18時│偽造「庚○○」之簽名4枚、 │
│三│次調查筆錄            │25分許，在壽天派│指印22枚                  │
│  │【警卷第18頁】        │出所            │                          │
├─┼───────────┼────────┼─────────────┤
│十│台灣高雄地方法院檢察署│於94年2月4日某時│偽造「庚○○」之簽名及指印│
│四│檢察官拘票（一式二聯）│，在壽天派出所  │各2枚（各聯簽名及指印各1枚│
│  │【警卷第104頁】       │                │）                        │
├─┼───────────┼────────┼─────────────┤
│十│同署檢察官訊問筆錄    │於94年2月4日21時│偽造「庚○○」之簽名1枚   │
│五│                      │40分許，在台灣高│                          │
│  │                      │雄地方法院檢察署│                          │
├─┼───────────┼────────┼─────────────┤
│十│本院聲押庭訊問筆錄    │於94年2月5日12時│偽造「庚○○」之簽名1枚   │
│六│                      │許，在本院      │                          │
├─┼───────────┼────────┼─────────────┤
│十│本院押票「被告指印欄」│同右            │偽造「庚○○」之簽名各1枚 │
│七│，共一式五份          │                │，5 份共5 枚              │
└─┴───────────┴────────┴─────────────┘
